---
title: "Quiz 2" 
author: <i> Oya Ekici </i> 
date: <i> Mart 4, 2024 </i> 
output: html_document
runtime: shiny_prerendered
    
# data:
#     label: "Input dataset:"
#     value: results.csv
#     input: file
---

```{r setup, include=FALSE}
knitr::opts_chunk$set(echo = TRUE, cache = FALSE)
library(learnr)
library(gradethis)
library(grid)
library(png)
#devtools::install_github("rstudio-education/gradethis")
#devtools::install_github("rundel/learnrhash")
library(learnrhash)
# devtools::install_github("tidyverse/dsbox",force = TRUE)
# library(dsbox)
library(googlesheets4)

# tutorial options
tutorial_options(
  # code running in exercise times out after 30 seconds
  exercise.timelimit = 30, 
  # use gradethis for checking
  exercise.checker = gradethis::grade_learnr
  )
library(thematic)   # rstudio/thematic@0a6b4b7
library(tidyverse)
library(showtext)
gradethis_setup()

```



<style>
body {
text-align: justify}
</style>

### **Gelişmelere Bakalım...** 

#_____________________________________________________#

```{r Q2, echo=FALSE, cache=FALSE}
quiz(caption = " ",
  question("1- DescTools paketinde ZTest() isimli bir fonksiyon vardır.",
    answer("Doğru",correct = TRUE),
    answer("Yanlış")
  ),
  question("2- 20'nin 2'lik tabana göre logaritmasını veren R kodu hangisidir?",
    answer("log(20, 2)",correct = TRUE),
    answer("ln(20, 2)"),
    answer("log(2, 20)"),
    answer("log(x = 20, base = 2)",correct = TRUE),
    answer("log(x = 2, base = 20)"),
    answer("log(base = 2, x = 20)",correct = TRUE)
  ),
    question("3- R'de bir sayının karekökünü döndürmek için aşağıdaki fonksiyonlardan hangisi kullanılabilir?",
    answer("sqroot"),
    answer("sqrt()", correct = TRUE),
    answer("sr()"),
    answer("Sqrt()"),
    answer("srqt()")
  ),
    question("4- Aşağıdakilerden hangisi R dili için base (temel) pakettir?",
    answer("caret"),
    answer("util"),
    answer("lang"),
    answer("tidyr"),
    answer("tools", correct = TRUE)
  ),
    question("5- R oturumunda yüklü olan tüm paketlerin bir listesini görüntüleyen kod aşağıdakilerden hangisidir?",
    answer("lib()"),
    answer("library(packages)"),
    answer("library()", correct = TRUE),
    answer('library("packages")'),
    answer("library(packages=all)")
  ),
    question("6- Aşağıdakilerden hangisi R dili için non-base (temel olmayan) pakettir?",
    answer("stats"),
    answer("utils"),
    answer("graphics"),
    answer("dplyr", correct = TRUE),
    answer("datasets")
  ),
    question("7- Aşağıdakilerden hangisi R Console'da çalıştırıldığında, Console'dan çıkmadan R programını yeniden başlatır?",
    answer("*R"),
    answer("#R"),
    answer("$ R", correct = TRUE),
    answer("&& R"),
    answer("& R ")
  ),
    question("8- R'de paketleri kurmak için kullanılan fonksiyon aşağıdakilerden hangisidir?",
    answer("load.packages()"),
    answer("require.packages()"),
    answer("import.packages()"),
    answer("install.packages()", correct = TRUE)
  ),
    question("9- Görevimiz, değeri -12 olan w ile değeri -9 olan z şeklinde iki değişkeni tanımlayarak, sonraki adımda bu değişkenlerden sadece w'yi çalışma ortamından silen kodu yazmaktır. Aşağıdakilerden hangisi bu görevi doğru yapar?",
    answer("w <- -12; z <- -9 <br>
rm()", message = "Bu doğru olmaz, çünkü bu kod iki değişkeni de siler!"),
    answer("w = -12; z = -9 <br>
ls(w)"),
    answer("w = -12 <br>
    z = -9 <br>
rm(w)", correct = TRUE),
    answer("w = -12; z = -9 <br>
rm('w')" , correct = TRUE)
  ),
    question("10- Görevimiz, değeri 3 olan a ile değeri 8 olan b şeklinde iki değişkeni tanımlayarak, bunların çalışma ortamındaki nesneler arasında olduğunu gösteren kodu yazmaktır. Aşağıdakilerden hangisi bu görevi doğru yapar?",
    answer("a <- 3, b <- 8 <br>
ls()" ),
    answer("a = 3 <br>
    b = 8 <br>
ls()", correct = TRUE),
    answer(" a -> 3 <br>
    b -> 8 <br>
lo()"),
    answer(" a = 3; b = 8 <br>
ls()", correct = TRUE)
  )
)

```


### Referanslar

-   R Core Team, (2023). R: A language and environment for statistical computing. R Foundation for Statistical Computing, Vienna, Austria. URL <https://www.R-project.org/>.

-   R Cookbook, 2nd ed ., JD Long and Paul Teetor, (2019). Copyright JD Long and Paul Teetor, 978-1-492-04068-2.

-   Istatistik ve Ekonometri Uygulamaları ile R, Mehmet Hakan Satman, (2010). Türkmen Kitabevi, Istanbul, 978-605-4259-14-4.

-   Welcome to the tidyverse, (2019). Wickham et al. Journal of Open Source Software, 4(43), 1686, <https://doi.org/10.21105/joss.01686>

-   An Introduction to R, A Manual for R, Version 4.3.3 (2024-02-29). Copyright © 1990 W. N. Venables; Copyright © 1992 W. N. Venables & D. M. Smith; Copyright © 1997 R. Gentleman & R. Ihaka; Copyright © 1997, 1998 M. Maechler; Copyright © 1999–2023 R Core Team, Link: <https://cran.r-project.org/doc/manuals/r-release/R-intro.html>

-   Aden-Buie, G., D. Chen, G. Grolemund, et al. (2021). gradethis: Automated Feedback for Student Exercises in learnr Tutorials. https://pkgs.rstudio.com/gradethis/, https://rstudio.github.io/learnr/.

-   Allaire, J., Y. Xie, J. McPherson, et al. (2021). rmarkdown: Dynamic Documents for R. R package version 2.11. URL: https://CRAN.R-project.org/package=rmarkdown.

-   Bryan, J. (2021). googlesheets4: Access Google Sheets using the Sheets API V4. R package version 1.0.0. URL: https://CRAN.R-project.org/package=googlesheets4.

-   Rundel, C. and M. Cetinkaya-Rundel (2021). learnrhash: Tools for hashing learnr sessions. R package version 0.2.0.

-   Schloerke, B., J. Allaire, B. Borges, et al. (2021). learnr: Interactive Tutorials for R. https://rstudio.github.io/learnr/.

```{r, fig.asp=0.2,echo=FALSE}
library(grid)
library(png)
img <- readPNG("/Users/jnrbayesian/Desktop/Kodlama/Interactive_Rmd_Files/logos.png")
grid.raster(img,width = '0.3',interpolate = TRUE, x=unit(0,"npc"),y=unit(0.5,"npc"),just = "left")
```

## Quiz Teslim

Tebrikler! Quiz ve dolayısıyla ders sona erdi!

---

```{r context="server"}
learnrhash::encoder_logic()
```


```{r encode, echo=FALSE}
learnrhash::encoder_ui(
  ui_before = div(strong("Generate ile oluşturduğunuz şifrelenmiş metni aşağıdaki formda ilgili yere yapıştırarak gönderiniz."), br(), br()),
  ui_after  = learnrhash::iframe_ui(
    src = "https://docs.google.com/forms/d/e/1FAIpQLSfXXSBtObTybaUgEN9qNt21MgvuDvGOoxbD2fBZvL6RbmYkjg/viewform",
    width="900px", height= "1000px"
  )
)
```


## Deşifre

Bu işlem için [`learnrhash`](https://github.com/rundel/learnrhash) paketinin şifreleme-deşifreleme fonksiyonu kullanılmıştır. 

Önceki adımdaki şifreli metni aşağıdaki metin kutusuna yapıştırabilir ve **Decode!** butonunu ile kendi sonucunuzun özetini görüntüleyebilirsiniz.

```{r context="server"}
learnrhash::decoder_logic()
```

```{r decode, echo=FALSE}
learnrhash::decoder_ui()
```

### Sonuçlara ilişkin ham verinin görüntülenmesi

Toplanan sonuçlara ilişkin veri linki: [here](https://docs.google.com/spreadsheets/d/1zwwY9OP-qRJYD6iiPCHK7mtz6vEYMPagNyf2B67Rk6Q/edit?resourcekey#gid=486776579).

<iframe width="900" height="400" src="https://docs.google.com/spreadsheets/d/1zwwY9OP-qRJYD6iiPCHK7mtz6vEYMPagNyf2B67Rk6Q/edit?resourcekey#grid=486776579;headers=false"></iframe>

### Sonuçların Analizi

<!-- ```{r, echo=FALSE} -->
<!-- library(readr) -->
<!-- library(googlesheets4) -->
<!-- #tutorial_marks <- read_rds("www/tutorial-marks.rds") -->
<!-- tutorial_marks <- read_rds("tutorial-marks.rds") -->
<!-- ``` -->

**Öğrenci Skorları**

<!-- ```{r} -->
<!-- tutorial_marks$student_scores -->
<!-- ``` -->


#### <font color="cornflowerblue"/>   *Fin!*  <font>
